【裁判字號】    99,易,619
【裁判日期】    990915
【裁判案由】    竊盜
【裁判全文】
臺灣嘉義地方法院刑事判決               99年度易字第619號
公  訴  人  臺灣嘉義地方法院檢察署檢察官
被      告  甲○○
上列被告因竊盜案件，經檢察官提起公訴（九十九年度速偵字第
一六○號），本院進行簡式審判程序而為判決如下：
    主  文
甲○○：(一)、踰越安全設備竊盜，處有期徒刑參月，如易科罰金
以新臺幣壹仟元折算壹日；(二)、又踰越安全設備竊盜，處有期徒
刑參月，如易科罰金以新臺幣壹仟元折算壹日；(三)、又踰越安全
設備竊盜，處有期徒刑參月，如易科罰金以新臺幣壹仟元折算壹
日。應執行有期徒刑伍月，如易科罰金以新臺幣壹仟元折算壹日
。
    事  實
一、甲○○平日以撿荒維生。其意圖為自己不法之所有，基於竊
    盜之犯意：(一)、先於民國九十九年八月二十日凌晨四時五十
    八分許，至嘉義市○區○○路四八○號乙○○○經營之「嘉
    麥皮鞋店」旁停車場，見停車場內停有牌照號碼五九一三－
    ＪＢ號小貨車一輛，車斗上放有乙○○○所有之鋁梯一座，
    竟穿越該停車場緊閉鐵製電動門之安全設備之間隙，徒手竊
    取鋁梯得手，隨即至東利行資源回收場，以新臺幣（下同）
    一百三十元價格，將鋁梯出賣與不知情之回收場負責人林永
    松。(二)、又於同月二十一日凌晨五時許，至同一停車場，穿
    越電動門之間隙，徒手竊取乙○○○置放於前開小貨車上不
    詳數量之回收紙板得手，隨即至東利行資源回收場，以一百
    元價格，將紙板出賣與不知情之回收場負責人林永松。(三)、
    後於同月二十二日凌晨五時三十五分許，至同一停車場，穿
    越電動門之間隙，徒手竊取乙○○○置放於前開小貨車上回
    收紙盒三個得手，離去停車場外之際，為警當場查獲，並扣
    得紙盒三個（業已發還乙○○○）。
二、案經嘉義市政府警察局第一分局報告臺灣嘉義地方法院檢察
    署檢察官偵查起訴。
    理  由
一、本件被告甲○○所涉犯者為刑法第三百二十一條第一項第二
    款法定刑為「六月以上、五年以下有期徒刑」之加重竊盜罪
    ，非死刑、無期徒刑、最輕本刑為三年以上有期徒刑之罪或
    高等法院管轄第一審案件。本院行準備程序中，被告就被訴
    事實為有罪之陳述，經告知簡式審判程序之旨，並聽取檢察
    官及被告之意見後，本院爰依刑事訴訟法第二百七十三條之
    一第一項裁定（本院卷第三十四頁）由受命法官獨任進行簡
    式審判程序。因此，本件簡式審判程序之證據調查依刑事訴
    訟法第二百七十三條之二規定不受同法第一百五十九條第一
    項、第一百六十一條之二、第一百六十一條之三、第一百六
    十三條之一及第一百六十四條至第一百七十條規定之限制，
    此合先敘明。
二、上揭犯罪事實，業據被告坦承不諱（本院卷第十三頁審理筆
    錄），核與被害人乙○○○於警訊時指陳失竊情節相符（警
    卷第六頁至第七頁調查筆錄），且經證人即事後不知情買受
    贓物之林永松於警訊時供述屬實（警卷第八頁至第九頁調查
    筆錄），復有搜索扣押筆錄、扣押物品目錄表、贓物認領保
    管單、被害報告單、查獲照片等可資佐證（警卷第十頁至第
    十三頁、第十五頁至第十九頁）。因之，被告自白核與事實
    相符，事證明確，其犯行堪予認定。
三、本件失竊地點係停車場內，停車場設有鐵製電動門，案發時
    係呈緊閉狀態，明顯區隔停車場內外區域，得以排除外人進
    入竊取車輛及其內物品之效果，有查獲照片在卷可稽，而屬
    具備防閑功能之安全設備至明。是核被告穿越安全設備之鐵
    製電動門實施竊盜之所為，均係犯刑法第三百二十一條第一
    項第二款之踰越安全設備竊盜罪。被告三次竊盜犯行，時間
    先後迥然可分，顯係基於個別犯意為之，應分論併罰。查被
    告平日以撿荒維生，蓬頭垢面，有卷附查獲照片足考，家境
    堪憐，所竊取之物品為紙箱、紙板、鋁梯，以百餘元價格出
    售，足認價值輕微，犯罪之情狀尚可憫恕，在客觀上足以引
    起一般同情，宣告法定最低刑度，猶嫌過重，均依刑法第五
    十九條之規定遞減其刑。
四、本院爰依被告之陳述（本院卷第十八頁審判筆錄），臺灣嘉
    義地方法院檢察署刑案資料查註紀錄表、臺灣高等法院被告
    前案紀錄之記載（偵查前案卷宗，本院卷第四頁至第六頁）
    ，審酌被告貪圖他人財物之犯罪動機及目的；犯罪時未受明
    確之刺激；獨自一人穿越停車場鐵製電動門徒手竊取其內小
    貨車車斗上物品之手段；未婚，無子女，父母均已辭世，平
    日獨居，拾荒維生之生活狀況；前有數次竊盜前科，最近一
    次犯竊盜罪於七十年間執行完畢，近十年未有前科之品行；
    國小三年級肄業之智識程度；與被害人素不相識；所竊取財
    物價值輕微，惟仍造成被害人不便；犯罪後尚能坦承犯行之
    態度等一切情狀，分別判處如主文所示之刑，並各諭知易科
    罰金之折算標準，再定其應執行之刑，復諭知易科罰金之折
    算標準，以示懲儆。
據上論斷，應依刑事訴訟法第二百七十三條之一第一項、第二百
九十九條第一項前段，刑法第三百二十一條第一項第二款、第五
十九條、第五十一條第五款、第四十一條第一項前段，判決如主
文。
本案經檢察官侯德人到庭執行職務。
中    華    民    國    99    年    9     月    15    日
                        刑事第一庭  法  官  張道周
以上正本證明與原本無異。
如不服本判決應於收受判決後10日內向本院提出上訴書狀，並應
敘述具體理由；其未敘述上訴理由者，應於上訴期間屆滿後20日
內向本院補提理由書（均須按他造當事人之人數附繕本）「切勿
逕送上級法院」。告訴人或被害人如對於本判決不服者，應具備
理由請求檢察官上訴，其上訴期間之計算係以檢察官收受判決正
本之日期為準。
中    華    民    國    99    年    9     月    15    日
                                    書記官  張菀純
附記本判決論罪之法條全文
刑法第三百二十一條第一項第二款
犯竊盜罪而有左列情形之一者，處六月以上、五年以下有期徒刑
：
二、毀越門扇、牆垣或其他安全設備而犯之者。

司法院資訊處製作；財團法人民間司法改革基金會備份。
